【裁判字號】    89,易,345
【裁判日期】    890614
【裁判案由】    毀棄損壞
【裁判全文】
臺灣雲林地方法院刑事判決                          八十九年度易字第三四五號
    公  訴  人  臺灣雲林地方法院檢察署檢察官
    被      告  乙○○
    選任辯護人  吳炳輝
右列被告因毀棄損壞案件，經檢察官提起公訴（八十八年度偵字第五Ｏ三Ｏ號），本
院判決如左：
    主  文
乙○○損壞他人之蓄電池，足以生損害於他人，累犯，處有期徒刑參月。如易科罰金
，以參佰元折算壹日。
    事  實
一、乙○○前曾因竊盜案件，經臺灣高等法院台南分院判處有期徒刑九月確定，於民
    國（下同）八十六年十二月九日刑期起算，指揮書執畢日期為八十七年九月八日
    ，另因妨害自由案件，經臺灣雲林地方法院判處有期徒刑六月確定，於八十七年
    九月九日刑期起算，指揮書執畢日期為八十八年三月八日，嗣於八十七年十一月
    二十一日假釋出獄，並於八十八年三月七日縮刑假釋期滿執行完畢，仍不知悔改
    。乙○○明知其業以附買回條件之方式，將ＳＫ３ＯＯ型挖土機一台（機號ＬＣ
    －Ｏ三四一、引擎號碼六Ｄ000－000000）售予張世瓊，竟於八十八年
    八月三十日上午十時許，在雲林縣西螺鎮大新里一鄰四號張世瓊所經營之華信國
    際砂石有限公司之砂石場（以下簡稱華信砂石場，張世瓊業將該砂石場及包括上
    開挖土機在內之機械交予其父甲○○管理），將上開挖土機之二個蓄電池從放置
    蓄電池之鐵箱中取出，並將之摔在挖土機之機台檯面上，致上開二個蓄電池之塑
    膠外殼破裂、電池液流出而損壞無法使用，足以生損害於甲○○。
二、案經被害人甲○○訴由雲林縣警察局移送臺灣雲林地方法院檢察署檢察官偵查起
    訴。
    理  由
一、訊據被告乙○○矢口否認有何右揭毀損犯行，於本院辯稱：右開挖土機係伊所有
    ，且伊自八十八年八月三十日（農曆七月二十日）上午十時起至八十八年九月一
    日（農曆七月二十二日）下午三時止，一直待在台南縣永定鄉龍河寺幫忙中元普
    渡之事，並於八十八年九月一日下午三時離開龍河寺，先到台南縣麻豆鎮之朋友
    家，之後於同日晚上回到雲林縣西螺鎮，故本件案發當時伊並不在現場云云。經
    查：
    (1)證人張世瓊證稱：右開挖土機係伊向乙○○購買供華信砂石場使用等語，且依
      卷附之「附買回契約書」所示，被告乙○○業於八十四年十二月八日將右開挖
      土機售予張世瓊，另被告乙○○曾聲請本院假扣押張世瓊之財產，經本院查封
      張世瓊所有之挖土機二台（其中一台即右開挖土機）及鏟土機一台，此有本院
      八十八年度裁全字第一二七號民事裁定及八十八年度執全字第一一五號民事執
      行處通知附卷可稽，倘右開挖土機係被告乙○○所有，其焉有查封自己所有之
      右開挖土機之理。是右開挖土機應屬張世瓊所有，合先敘明；
    (2)告訴人甲○○雖非右開挖土機之所有權人，然證人張世瓊於本院調查時既證稱
      ：本件案發時，因伊另案執行中，故伊有將華信砂石場之人員及機械委託伊父
      親甲○○代為管理等語，是告訴人甲○○就右開挖土機既有事實上支配管領權
      利，則其仍得為本件之被害人；
    (3)被告乙○○雖供稱：臺灣雲林地方法院八十八年度執全字第一一五號假扣押查
      封右開挖土機後，法院有指定伊當保管人，雖張世瓊有提供反擔保而撤銷查封
      ，但法院並未叫伊將右開挖土機還給張世瓊，故伊還是右開挖土機之保管人云
      云，然告訴人甲○○指稱：右開挖土機始終都是我們在保管，乙○○從未保管
      過等語，且被告乙○○於本院審理時亦供稱：因伊沒有經費及場地，故伊係將
      右開挖土機留在華信砂石場，並由張世瓊、甲○○在使用等語，再參以本院八
      十八年度執全字第一一五號民事執行處通知記載「查封標示，准  台端（即受
      文者張世瓊）自行除去。原查封物品應啟封發還。」，足見本件案發時，右開
      挖土機之保管人應係告訴人甲○○，而非被告乙○○；
    (4)被告乙○○於警訊及偵查中供稱：伊自八十八年八月「二十九」日（農曆七月
      十九日）「晚上」起至八十八年九月一日「晚上」，一直待在台南縣「麻豆鎮
      」龍河寺幫忙中元普渡之事云云，並舉出陳徐蘭妹能證明此事，然證人陳徐蘭
      妹於偵查中證稱：乙○○自八十八年農曆七月十九日「下午」起至農曆七月二
      十二日止，一直待在台南「善化」之廟裡幫忙普渡之事云云，與被告乙○○所
      述不符，且被告乙○○於本院辯稱：伊自八十八年八月「三十」日（農曆七月
      二十日）「上午十時」起至八十八年九月一日（農曆七月二十二日）「下午三
      時」止，一直待在台南縣「永定鄉」龍河寺幫忙中元普渡之事云云，益見被告
      乙○○所辯前後不一，尚不得以證人陳徐蘭妹上開有瑕疵之證言，資為有利於
      被告乙○○之認定；
    (5)右揭事實，業據告訴人甲○○指訴歷歷，被告乙○○雖否認其曾於八十八年八
      月三十日上午十時許前往華信砂石場，然證人丙○○（右開挖土機之司機）、
      己○○（華信砂石場之會計）、戊○○（案發當天駕駛砂石車前往華信砂石場
      載運砂石之司機）、丁○○（案發當天與戊○○同車）均於本院調查時證稱：
      乙○○的確曾於八十八年八月三十日上午十時許前往華信砂石場等語，可見本
      件案發當時，被告乙○○應有在現場；
    (6)右揭被告乙○○毀損右開挖土機之二個蓄電池之事實，除經告訴人甲○○指訴
      在卷外，核與證人丙○○證述之情節相符，並有更換蓄電池之收據影本一紙（
      電池二只共五千四百元、工資二百元）在案可考。且被告乙○○於八十九年四
      月二十七日偵查中既自承：伊不知道他們挖土機所使用之蓄電池，那麼不堪一
      拉就翻倒等語，足徵本件案發當時，被告乙○○應有在現場，且其應有將上開
      挖土機之二個蓄電池從放置蓄電池之鐵箱中取出，並將之摔在挖土機之機台檯
      面上，致上開二個蓄電池之塑膠外殼破裂、電池液流出而無法使用；
    綜上所述，被告乙○○所辯，顯係事後卸責之詞，不足採信。本件事證明確，被
    告乙○○之犯行洵堪認定。
二、核被告乙○○所為，係犯刑法第三百五十四條之毀損罪。被告乙○○前曾因竊盜
    案件，經臺灣高等法院台南分院判處有期徒刑九月確定，於八十六年十二月九日
    刑期起算，指揮書執畢日期為八十七年九月八日，另因妨害自由案件，經臺灣雲
    林地方法院判處有期徒刑六月確定，於八十七年九月九日刑期起算，指揮書執畢
    日期為八十八年三月八日，嗣於八十七年十一月二十一日假釋出獄，並於八十八
    年三月七日縮刑假釋期滿執行完畢，此有臺灣雲林地方法院檢察署刑案資料查註
    紀錄表附卷可稽，被告乙○○於五年以內再犯本件有期徒刑以上之罪，為累犯，
    應依刑法第四十七條之規定加重其刑。爰審酌被告乙○○之犯罪動機、目的、手
    段、品行、智識程度、所生危害及犯後矯飾犯行毫無悔意等一切情狀，量處如主
    文所示之行，併諭知易科罰金之折算標準，以玆懲儆。
據上論斷，應依刑事訴訟法第二百九十九條第一項前段，刑法第三百五十四條、第四
十一條、第四十七條，罰金罰鍰提高標準條例第一條前段、第二條，判決如主文。
本案經檢察官徐維嶽到庭執行職務。
中      華      民      國      八十九      年      六    月    十四    日
                                          臺灣雲林地方法院刑事第二庭
                                                  法  官  倪  彰  鴻
右正本證明與原本無異。
如不服本判決，應於判決送達後十日內向本院提出上訴狀( 應附繕本 )。
                                                  書記官  吳  丕  顯
中      華      民      國      八十九      年      六    月    十六    日
刑法第三百五十四條
毀棄、損壞前二條以外之他人之物，或致令不堪用，足以生損害於公眾或他人者，處
二年以下有期徒刑、拘役或五百元以下罰金。


司法院資訊處製作；財團法人民間司法改革基金會備份。
